臺灣士林地方法院民事裁定　　　　　　　 91年度訴字第333號
原　　　告　中匯建設股份有限公司
法定代理人　甲○○
訴訟代理人　陳貴德　律師
複代理人　　蔡行志　律師
被　　　告　乙○○
上列當事人間請求損害賠償事件，本院裁定如下：
    主  文
原告之訴及假執行之聲請均駁回。
訴訟費用由原告負擔。
    理  由
一、原告聲明求為判決：(一)被告應給付原告新台幣（下同）4,04
    2,956 元，及其中3,792,956 元自起訴狀繕本送達翌日即民
    國91年3 月29日起，其中250,000 元自94年6 月29日（94年
    6 月28日減縮聲明狀送達被告翌日）起，至清償日止，按年
    息5%計算之利息。(二)願供擔保，請准宣告假執行。其陳述略
    稱：兩造於82年2 月27日簽訂工程合約，約定原告將坐落宜
　　蘭市○ ○段2 結小段第393 之80、385 之5 地號土地，建造
  　號碼為宜蘭82年2 月11日建局字第605 號之新建工程（下稱
    系爭工程）交由被告承辦承建，工程總價為新台幣（下同）
    37,000,000 元。詎系爭工程逾期完工145 日，原告自得本
    於工程合約第27條規定，請求被告賠償以每日30,000元計算
    之損失4350,000元，原告僅請求其中之4,042,956 元等語。
二、按除別有規定外，確定之終局判決就經裁判之訴訟標的，有
    既判力。主張抵銷之請求，其成立與否經裁判者，以主張抵
    銷之額為限，有既判力；起訴違背民事訴訟法第253 條、第
    263 條第2 項之規定，或其訴訟標的為確定判決之效力所及
    者，法院應以裁定駁回之；民事訴訟法第400 條、第249 條
    第1 項第7 款分別定有明文。查被告前曾起訴主張與原告簽
    訂承攬契約，承攬系爭工程，總工程款37,000,000元。被告
    於承攬工程進行中，工程數量增加，造價增加2,466,828 元
    ，又新增部分工程，造價681,771 元，及其他款項854,000
    元連同37,000,000元，合計40,942,599元，其已依完工並取
    得使用執照，詎原告僅給付32,921,589元工程款，原告尚應
    給付被告8,022,010 元。案經台灣高等法院以86年度重上字
    第271 號判決原告應給付被告5,600,426 元，及自85年3 月
    15日起至清償日止，按年息5%計算之利息確定。並於判決理
    由中記載：「八、系爭工程合約第二十七條約定，上訴人倘
    不依照合約規定期限完工，應向被上訴人按逾期之日數，每
    日賠償被上訴人損失三萬元。惟上訴人於八十三年九月二日
    立承諾書承諾於同年九月十六日將系爭工程之使用執照申請
    五十萬元，顯然兩造就使用執照之申請及取得，已同意上訴
    人如未能於上開期日申請及取得，各罰款五十萬元，以取代
    系爭工程合約書第二十七條逾期罰款之約定。本件系爭工程
    遲至八十四年一月六日始由上訴人申請而取得使用執照等情
    ，已如前述，顯然上訴人已違背上開承諾書之約定，自應依
    上開承諾給付被上訴人共一百萬元之違約金，而不得另行請
    求八十三年九月十七日起至八十四年一月五日止之逾期損失
    。至於八十四年一月六日取得使用執照後，迄上訴人於八十
    四年五月完工止，被上訴人未能舉證證明上訴人有逾期完工
    之情事，自不得請求上訴人給付逾期完工之損失，被上訴人
    主張上訴人應另給付逾期完工之損害，自非有據。」、「查
    ，系爭合約之工程總價為三千七百萬元，連同上開增加之造
    價，合計三千九百五十二萬二千零五十一元，而上訴人已領
    取三千二百九十二萬一千五百八十九元工程款，被上訴人尚
    應給付六百六十萬零四百六十二元，因被上訴人主張以上訴
    人應賠償之違約金一百萬元予以抵銷，經抵銷後，被上訴人
    應給付上訴人五百六十萬零四百六十二元。」等語。是原告
    前已就本件請求，於另案抵銷之主張，其成立與否，並經法
    院裁判，已有既判力，其起訴不合法，應予駁回。
二、依民事訴訟法第249 條第1 項第7 款、第95條、第78條裁定
    如主文。
中　　華　　民　　國　　94　　年　　9 　　月　　2 　　日
                  民事第一庭  法  官  楊智勝
以上正本證明與原本無異。
如對本裁定抗告須於裁定送達後10日內向本院提出抗告狀。
中　　華　　民　　國　　94　　年　　9 　　月　　6 　　日
                              書記官  黃王雅寬
